# 权益法核算

提问人：AK47M40 时间：2022-06-14 09:18:12
请教陈版主，b公司出资设立c公司，构成重大影响，此后，A公司非同一控制合并b公司，对b公司、c公司进行了资产评估，合并日后，b公司对c公司进行权益法核算时，是否需要对c公司的净利润按照公允价值调整后再确认投资收益？是否有相关规定和原理？

回答人：chenyiwei
1 、B公司自身对C的权益法核算不受其被A收购的影响。
2 、对于A的合并报表层面而言，相当于在非同一控制下合并B的同时取得了一项对联营企业的投资，应按照长期股权投资初始确认的原则确定其成本。后续应以C公司各项可辨认净资产的公允价值为基础对C的净利润进行调整，在此基础上进行权益法核算。